臺灣高雄地方法院刑事判決　　　　　　　93年度訴字第3193號
公　訴　人　臺灣高雄地方法院檢察署檢察官
被　　　告　甲○○　男　37歲.
指定辯護人　本院公設辯護人丙○○
上列被告因強盜案件，經檢察官提起公訴（93年度偵字第21407
號），本院判決如下：
    主  文
甲○○攜帶兇器、踰越牆垣竊盜，因脫免逮捕，而當場施以強暴
，累犯，處有期徒刑柒年陸月。
    事  實
一、甲○○前因違反毒品危害防制條例案件，經本院以93年度簡
    字第1386號判決判處有期徒刑3 月確定，於民國93年7 月8
    日易科罰金執行完畢。詎猶不之悔悟，竟意圖為自己不法所
    有，於93年10月21日15時許（起訴書誤載為13時許）攜帶客
    觀上足以危害他人生命、身體、安全之兇器美工刀暨大剪刀
    各1 把，翻越牆垣侵入位於高雄縣岡山鎮○○○路一號之「
    岡山鋼鐵股份有限公司」內（下稱「岡山公司」），以所攜
    帶之上開大剪刀剪斷電纜線之方式，竊取岡山公司所有數目
    不詳之電纜線，得手後，再度翻越圍牆欲離去之際，適岡山
    公司員工戊○○及其子丁○○聽聞聲響至該公司圍牆外探查
    而發覺，加以攔阻甲○○欲予以逮捕，甲○○見事跡敗露，
    為達脫免逮捕之目的，遂持前開美工刀朝戊○○及丁○○揮
    劃，致丁○○受有左膝劃傷流血之傷害（傷害部分未據告訴
    ），而以此方式當場對丁○○施以強暴，戊○○遂拾起路旁
    之圓鍬擊打甲○○右後大腿及臀部，始將甲○○制伏，並報
    警到場查獲，而扣得前開甲○○所使用之美工刀及大剪刀各
    1 把。
二、案經高雄縣政府警察局岡山分局報請臺灣高雄地方法院檢察
    署檢察官偵查起訴。
    理  由
一、訊據被告甲○○固坦承前揭時間在岡山公司圍牆外為警查獲
    之事實，惟矢口否認有何竊盜及為脫免逮捕而施以強暴等行
    為，並辯稱：伊係因聽朋友「昌仔」表示岡山公司圍牆外有
    電纜線（紅銅）可供撿拾，始於當日至該處撿拾電纜線，並
    與朋友在隔壁草叢間談話時，證人戊○○即拿圓鍬追打渠等
    ，伊因逃跑不及，始遭捕獲，但伊並未持美工刀與證人戊○○反抗，亦無攜帶大剪刀前往，否則何以無大剪刀扣案云云
    。經查：
（一）證人戊○○於本院審理中已結證稱：伊係岡山公司之副總
      經理，伊於93年10月21日當天下午3 時許巡視工廠時，聽
      警衛告知小偷又來了，係從伊當庭庭呈之編號1 、2 照片
      所示之圍牆裂縫處鑽入，因剪電纜線之聲音很大聲，伊在
      室內亦有聽到剪電纜線之聲音，乃跑到室外查看，看到有
      人在工廠內以專門剪電纜線之剪刀在撿電纜線，即要求警
      衛勿打草驚蛇，並在工廠內注意，伊則跑到圍牆外等候，
      欲內外包抄抓住小偷，約下午4 時許，伊看到被告先將電
      纜線、剪刀連同整個手提包拋出圍牆外，再爬出圍牆，被
      告跳出圍牆後，伊與伊子丁○○要抓被告時，被告將美工
      刀握在手上向伊揮舞，經伊拿旁邊之圓鍬擊打被告右後大
      腿及臀部，被告始將美工刀放下，伊抓住被告後，被告僅
      表示以後不會再偷了，伊即打電話報警處理，本案除扣案
      之美工刀1 把外，並有1 把大剪刀，伊將大剪刀送至派出
      所，但員警叫伊把大剪刀拿回公司放置等語（見本院94年
      3 月1 日審判筆錄第6 至16頁），核與證人丁○○於本院
      審理時結證：93年10月21日下午因工廠警衛告知有人進入
      工廠竊取電纜線，伊即開車到圍牆外，看到袋子被拋出圍
      牆，之後被告即自圍牆跳下，伊乃上前追捕被告，快追到
      被告時，被告拿美工刀向伊揮舞，美工刀劃到伊左腳膝蓋
      處，有流血等語（見本院94年3 月1 日審判筆錄第18至23
      頁）大致相符。佐以證人即本件查獲員警己○○於本院審
      理時亦證述：93年10月21日下午伊正在值行勤務，接獲派
      出所值班之通知岡山公司後方有民眾逮捕竊盜嫌犯，伊到
      場時，發現現場有3 位民眾，1 位雙手遭綁住制伏在地上
      ，經詢問報案人黃先生（即證人戊○○），黃先生告知該
      名遭制伏之民眾進入伊所開設之廠房內竊取電纜線後，逃
      逸至圍牆外遭黃先生及其兒子逮捕，當時伊並詢問被告是
      否有此事，被告點頭，現場留有袋子及美工刀，沒有大剪
      刀，但伊詢問被告如何行竊，被告告知係以剪刀剪斷電纜
      線等語（見本院94年3 月1 日審判筆錄第34頁、第39 頁
      ），則被告確有於上揭時地攜帶大剪刀及美工刀各1 把，
      翻越牆垣，侵入岡山公司內竊取電纜線，嗣於證人戊○○
      及丁○○追躡過程中，為脫免逮捕，而當場對證人丁○○
      施以強暴行為乙節，堪足認定。
（二）此外，並有贓物領結1 紙、查獲現場照片6 幀及證人戊○○於本院94年3 月1 日審判期日庭呈之照片2 幀附卷足稽
      ，且有扣案之美工刀1 把，及證人戊○○提出之前開被告
      行竊使用之大剪刀1 把可資佐證。是本案事證已臻明確。
      被告聲請傳訊證人宋方銘，並採集上開大剪刀上之指紋及
      美工刀是否呈有血跡等鑑定，自無必要，附此敘明。
（三）再被告為警查獲時所持有之電纜線，乃為警卷第29頁編號
      3 照片中所示之電纜線等情，業據被告供承在卷，且經證
      人戊○○、丁○○分別於本院審理時證述屬實，而該編號
      3 之照片中所示之電纜線，未經實際秤重，而係目測約為
      20公斤等情，亦據證人丁○○於本院審理時結證明確，則
      被告所竊取之上開電纜線，既未經實際測量，自難僅以目
      測之結果，即謂被告竊取之岡山公司所有電纜線為20公斤
      。公訴人認被告係竊取20公斤之電纜線，容有誤會，併予
      敘明。
（四）綜上所述，被告前開所辯，顯屬事後卸責之詞，不足採信
      ，本案事證明確，被告上開犯行，洵堪認定，應予依法論
      科。
二、按刑法第329 條所規定之以強盜論者，即以強盜罪相當條文
    處罰之意，並非專以第328 條第1 項之強盜罪論，故第330
    條所謂犯強盜罪，不僅指自始犯強盜罪者而言，即依第329
    條以強盜論者，亦包括之，如此項準強盜有第321 條第1 項
    各款情形之一，自應依第330 條論處，並有最高法院25年上
    字第6626號、42年臺上字第523 號著有判例意旨可資參照。
    查被告翻越牆垣，使他人牆垣之安全設備，失其防閑之效用
    ；扣案之大剪刀1 把為金屬材質，長約41公分，握柄為塑膠
    材質，長約26公分，另美工刀1 把，長約14公分，刀刃延長
    最長之長度為10公分，刀刃為金屬材質，業據本院勘驗無訛
    （見本院94年3 月29日審判筆錄），並有照片2 張附卷為憑
    ，客觀上自足以危害他人生命、身體、安全而堪供為兇器使
    用，被告攜帶之而翻越牆垣實施竊盜行為，又當場為脫免逮
    捕復持用前開美工刀傷害證人丁○○而施以強暴，核其所為
    ，係犯刑法第330 條第1 項之攜帶兇器、踰越牆垣準強盜罪
    。又被告於前因違反毒品危害防制條例案件，經本院以93年
    度簡字第1386號判決判處有期徒刑3 月確定，於93年7 月8
    日易科罰金執行完畢，此有台灣高等法院被告全國前案紀錄
    表及臺灣高等法院檢察署刑案紀錄簡覆表各1 份在卷可稽，
    其於受有期徒刑執行完畢後，於5 年內再犯有期徒刑以上之
    罪，為累犯，應依刑法第47條之規定，加重其刑。爰審酌被
    告告正值壯年，身體健全，惟不思正途，且前有違反毒品危
    害防制條例、詐欺等犯行，有前案紀錄表在卷為憑，素行並
    非良好，猶執迷不悟，仍續為本案竊盜犯行，並為脫免逮捕
    施強暴於證人丁○○，影響社會治安重大，且犯罪後猶飾詞
    狡辯，犯後態度不佳，等一切情狀，量處如主文所示之刑。
    又刑法第330 條之加重強盜罪，為最輕本刑7 年以上有期徒
    刑之罪，檢察官起訴求處被告有期徒刑6 年，自有誤會，併
    此敘明。至扣案之美工刀及大剪刀各1 把，雖均係供被告為
    前開犯罪所用之物，惟被告否認為其所有，且復無其他證據
    堪認此係被告所有之物，尚無從併予宣告沒收；另證人戊○○提出之由其所保管之手電筒1 支，並無證據足資證明係供
    被告本案犯罪所用且為被告所有，自亦無從宣告沒收之，附
    此敘明。
據上論斷，應依刑事訴訟法第299 條第1 項前段，刑法第329 條
、第330 條第1 項、第47條，判決如主文。
本案經檢察官乙○○到庭執行職務
中　  華 　 民　 　國　　94 　年　　 4　　月    12    日
                   刑事第十二庭  審判長法  官  張維君
                                       法  官  伍逸康
                                       法  官  劉惠娟
右正本證明與原本無異。
如不服本判決，應於判決送達後10日內，向本院提出上訴狀
中　　華　　民　　國　　94　　年　　4 　　月　　12　　日
                                       書記官  陳素徵
附錄本案論罪科刑法條全文：
中華民國刑法第329條
(準強盜罪)
竊盜或搶奪，因防護贓物、脫免逮捕或湮滅罪證，而當場施以強
暴脅迫者，以強盜論。
中華民國刑法第330條
犯強盜罪而有第321條第1項各款情形之一者，處7年以上有期徒
刑。
前項之未遂犯罰之。
